臺灣臺北地方法院刑事裁定　　　　　　 100年度聲字第2272號
聲　請　人　臺灣臺北地方法院檢察署檢察官
受　刑　人　陳子傑
上列聲請人因受刑人陳子傑數罪併罰有二裁判以上，聲請定其應
執行之刑（100 年度執聲字第1389號、100 年度執字第4073號）
，本院裁定如下：
    主    文
陳子傑所犯如附表所示之罪，應執行有期徒刑壹年，如易科罰金
，以新臺幣壹仟元折算壹日。
    理    由
一、聲請意旨略以：受刑人陳子傑前犯贓物罪、偽造文書罪及違
    反毒品危害防制條例等案件，先後經臺灣板橋地方法院及本
    院判處如附表所示之刑確定在案，應依刑法第53條、第51條
    第5 款之規定，定其應執行之刑，爰依刑事訴訟法第477 條
    第1 項，聲請裁定定應執行刑等語。
二、按數罪併罰，應依分別宣告其罪之刑為基礎，定其應執行刑
    ，此觀刑法第51條規定自明，故一裁判宣告數罪之刑，雖曾
    經定其執行刑，但如再與其他裁判宣告之刑定其執行刑時，
    前定之執行刑當然失效，仍應以其各罪宣告之刑為基礎，定
    其執行刑，不得以前之執行刑為基礎，以與後裁判宣告之刑
    ，定其執行刑；而上開更定之應執行刑，不應比前定之應執
    行刑加計其他裁判所處刑期後為重，否則即與法律秩序理念
    及法律目的之內部界限有違，難認適法，最高法院著有59年
    台抗字第367 號判例、93年度台非字第192 號判決可資參照
    。又刑法第41條第8 項雖經立法院於民國98年12月15日修正
    ，將得易科罰金之適用範圍擴大為數罪併罰之數罪均得易科
    罰金，其執行刑逾6 月者，亦得易科罰金，並經總統於98年
    12月30日公布，而於99年1 月1 日起生效。惟被告於附表所
    示編號1 至2 號之犯罪行為時間為「98年10月20日」，彼時
    刑法第41條第8 項「數罪併罰，其執行之刑未逾6 個月者，
    始得易科罰金」之規定，尚於前揭條文公布、生效前，然該
    條項經司法院98年6 月19日公布之釋字第662 號解釋「中華
    民國94年2 月2 日修正公布之現行刑法第41條第2 項（如前
    述，現已移列為同條第8 項，惟仍在該號解釋之效力範圍內
    ），關於數罪併罰，數宣告刑均得易科罰金，而定應執行之
    刑逾6 個月者，排除適用同條第1 項得易科罰金之規定部分
    ，與憲法第23條規定有違，並與本院釋字第366 號解釋意旨
    不符，應自本解釋公布之日起失其效力」，準此，前揭修正
    公布之刑法第41條第8 項僅係將釋字第662 號解釋內容明文
    化，修正前刑法第41條第8 項就數罪併罰，其執行之刑未逾
    6 個月者，始得易科罰金之規定，既經上開解釋宣示「失其
    效力」，自無比較新舊法之問題。而本件受刑人所犯如附表
    所示編號1 至2 號等罪，本均得以易科罰金，則於定應執行
    刑縱逾6 月，仍得易科罰金，爰併予諭知易科罰金之折算標
    準。
三、經查，本件受刑人陳子傑因犯贓物罪、偽造文書罪及違反毒
    品危害防制條例等案件，分別經臺灣板橋地方法院及本院判
    處徒刑如附表所示，均分別確定在案（原臺灣臺北地方法院
    檢察署受刑人陳子傑定應執行刑一覽表編號1 號犯罪日期應
    補充為：98年10月20日下午2 時10分許至52分許間，編號2
    號犯罪日期應補充為：98年10月20日下午2 時52分許，編號
    3 號犯罪時間應補充為：100 年1 月17、18日某時許，編號
    1 至2 號偵查（自訴）機關年度案號應補充為：板橋地檢99
    年度偵字第2442、2817號，備註欄應補充為：（編號1 、2
    經臺灣臺北地方法院100 年度訴字第97號判決定刑為有期徒
    刑8 月），有各該判決書及臺灣高等法院被告前案紀錄表1
    份附卷可稽。是上開犯罪乃於裁判確定前犯數罪，檢察官聲
    請就上開犯罪合併定其應執行之刑，本院審核認聲請為正當
    ，應定其應執行刑為有期徒刑1 年，並諭知易科罰金之折算
    標準。至受刑人所犯如附表編號1 至2 號所示之罪，雖曾經
    本院以100 年度訴字第97號判決定其應執行刑為有期徒刑8
    月，但既與其另犯編號3 號之罪宣告刑定其應執行刑，依前
    說明，前定之執行刑當然失效，本院應以其各罪宣告刑為基
    礎，並不比前定之應執行刑加計其他裁判所處刑期後為重，
    定其執行刑，附此敘明。
四、爰依刑事訴訟法第477 條第1 項，刑法第53條、第51條第5
    款、第41條第1 項前段、第8項，裁定如主文。
中    華    民    國    100     年     8    月   22   日
                   刑事第八庭 法  官    湯千慧
以上正本證明與原本無異。
如不服本裁定，應於送達後5日內，向本院提出抗告狀。
                              書記官    游雅鈞
中    華    民    國    100     年     8    月   22   日
附表：（受刑人陳子傑定應執行刑案件一覽表）
┌──────┬─────────┬─────────┬─────────┐
│ 編      號 │        1         │        2         │        3         │
├──────┼─────────┼─────────┼─────────┤
│ 罪      名 │贓物              │偽造文書          │毒品危害防制條例  │
├──────┼─────────┼─────────┼─────────┤
│ 宣  告  刑 │有期徒刑3月       │有期徒刑6月       │有期徒刑6月       │
├──────┼─────────┼─────────┼─────────┤
│ 犯      罪 │98年10月20日下午2 │98年10月20日下午2 │100 年1 月17、18日│
│ 日      期 │時10分許至52分許間│時52分許          │某時許            │
├──────┼─────────┼─────────┼─────────┤
│偵查（自訴）│板橋地檢99年度偵緝│板橋地檢99年度偵緝│臺北地檢100 年度毒│
│機       關 │字第2442、2817號  │字第2442、2817號  │偵字第1037號      │
│年 度 案 號 │                  │                  │                  │
├───┬──┼─────────┼─────────┼─────────┤
│      │法院│臺灣板橋地方法院  │臺灣板橋地方法院  │臺灣臺北地方法院  │
│      ├──┼─────────┼─────────┼─────────┤
│最  後│案號│100年度訴字第97號 │100年度訴字第97號 │100 年度易字第1155│
│      │    │                  │                  │號                │
│事實審├──┼─────────┼─────────┼─────────┤
│      │判決│100年4月13日      │100年4月13日      │100年5月31日      │
│      │日期│                  │                  │                  │
├───┼──┼─────────┼─────────┼─────────┤
│      │法院│臺灣板橋地方法院  │臺灣板橋地方法院  │臺灣臺北地方法院  │
│      ├──┼─────────┼─────────┼─────────┤
│確  定│案號│100年度訴字第97號 │100年度訴字第97號 │100 年度易字第1155│
│      │    │                  │                  │號                │
│判  決├──┼─────────┼─────────┼─────────┤
│      │判決│100年5月5日       │100年5月5日       │100年6月27日      │
│      │確定│                  │                  │                  │
│      │日期│                  │                  │                  │
├───┴──┼─────────┼─────────┼─────────┤
│是否為得易科│是                │是                │是                │
│ 罰金之案件 │                  │                  │                  │
├──────┼─────────┼─────────┼─────────┤
│ 備      註 │板橋地檢100 年度執│板橋地檢100 年度執│臺北地檢100 年度執│
│            │字第6241號        │字第6241號        │字第4073號        │
│            │（編號1 、2 經臺灣│（編號1 、2 經臺灣│                  │
│            │臺北地方法院100 年│臺北地方法院100 年│                  │
│            │度訴字第97號判決定│度訴字第97號判決定│                  │
│            │刑為有期徒刑8 月）│刑為有期徒刑8 月）│                  │
└──────┴─────────┴─────────┴─────────┘